---
title: "Notas_DS"
author: "Alejandro"
date: "2/6/2020"
output: html_document
---

```{r setup, include=FALSE}
knitr::opts_chunk$set(echo = TRUE)
```

■■■■■■■■■■■■■■■■■■■■■ WALL: DATA SCIENCE-R ■■■■■■■■■■■■■■■■■■■■■■■■■■■■■■■■

El propósito de este
diamonds Es un conjunto de datos de R
fmsb: Librería que sirve para plotear en g´raficos araña.

mdf: Una librería de automoviles también d e3 columnas.

RESUMEN
■■■■■■■■■■■■■■■■■■■■■■■■■■■■■■■■■■■■


■■■■■■■■■■■■■■■■■■■■■ BRICK: WEBSCRAPPING-R ■■■■■■■■■■■■■■■■■■■■■■■■■■■■■■■

■■■■■■■■■■■■■■■■■■■■■■■■CLASE-1_CHUNK: ■■■■■■■■■■■■■■■■■■■■■■■■■■■■■■■■■■■■

Requiero instalar Rvest para podes hacer webscrapping.
Me pudo valr de la estructura del dom, y el ccs para acceder a lo que sea mediante
selectores, mediante el inspector puedo lograrlo.

Rvest toma mi website y lo convierte en un objeto XML., para extraer los nodos relevantes usamos node.

Para automatizar  el pasar de págianas qu eme enlistan el contenido debo poner especial atención en el back and foward de las páginas web.



**Principales funciones de rvest**

read_html(): Esta función crea un objeto que va a contener toda la estructura HTML del sitio que le indiquemos.
html_nodes(, ): Nos va a devolver la sección o elemento que le indiquemos-El segundo argumento es un CSS.
html_name(): Nos devuelve el nombre de un elemento HTML.
html_text(): Nos va a regresar el texto del elemento.
html_attr(): Nos devuelve el atributo que le indiquemos de un elemento.
html_table(): Convierte una tabla HTML en una estructura de datos en R.

**Practica**

1. Setamos la url a la que se le hará webScrapping, pasamos url como argumento de la función read_html y asignamos a una variable
2. Seleccionamso el selector
3. Le pasamos la función html_node, que recibe por parámetro pagina web, selector...y lo asignamos a una variable
4. Llamamos la variable y la mostramos.

```{r}

library(rvest)

#IMDB 
url <- "https://www.imdb.com/title/tt7703924/?ref_=rlm"
pagina_web <- read_html(url)
selector <-"#title-overview-widget > div.vital > div.title_block > div > div > div.title_wrapper > h1"
node <- html_node(pagina_web, selector)  
node
titulo <- html_text(node)
titulo


#Para obtener tablas.
#Inspeccionamos la tabla
selector_tabla <- "#titleCast > table"
nodo_tabla <- html_node(pagina_web, selector_tabla)

#Salen los saltos de linea... por lo que podemos usar el html tabla.
#tabla_texto <- html_text(nodo_tabla)

#Cabe aclarar que no me sale la tabla formateada.
tabla_texto <-html_table(nodo_tabla)
tabla_texto


#WikiEjemplo

url <- "https://en.wikipedia.org/wiki/World_Happiness_Report"
pag_wiki <- read_html(url)
selector_tabla_Happiness <- "#mw-content-text > div > table"
node_table <- html_node(pag_wiki, selector_tabla_Happiness)
tabla_wiki <- html_table(node_table)
tabla_wiki

```



■________________________________________________________________ break()■

■■■■■■■■■■■■■■■■■■■■■■■■CLASE-12_CHUNK:Rvest en nuestro proyecto de Amazon. Recopilación de paginación ■■■■■■■■■■■■■■■■■■■■■■■■■■■■■■■■■■■■

En este proyecto haré:

Recopilar la información de la web
Transformar y adecuar datoas
Aplicar clusterización para identificar tipos de aspiradoras según parámteros
Crear un punto de API para consumo del modelo 
Representar los resultados en web intereactiva.


Para nuestro proyecto vamos a buscar aspiradoras en Amazon y obtener distintos elementos:

Nombre
Peso
Dimensiones
Capacidad
Potencia
Opiniones
Precio
Necesitamos recopilar 200 aspiradoras distintas, una página de búsqueda de Amazon solamente nos muestra 20 productos, por ello vamos a tener que manipular una cadena de texto que será nuestra url base e iremos automatizando las distintas urls modificando solamente los valores necesarios utilizando la libreria stringr.


1. Obtener la data:
Debe hacerse una base de datos de toda la paginación del sitio.
Seteo la url de la buscqueda del artículo.
Vamos al arituclo y seleccionamos el hipervinculo, para hacerlo debemos tomar el link del artículo que nos interesa e inspecionarlo, nos interesa en este caso el atributo href.
Debemos inspeccionar y diseccionar el boton de paginación para saber como tratarlo.


read_html Sirve para convertir un website en un objeto XML.


■________________________________________________________________ break()■

■■■■■■■■■■■■■■■■■■■■■■■■CLASE-14_CHUNK:Funciones Aply■■■■■■■■■■■■■■■■■■■■■■■■■■■■■■■■■■

La familia de funciones apply es usada para aplicar una función a cada elemento de una estructura de datos. En particular, es usada para aplicar funciones en matrices, data frames, arrays y listas.

Con esta familia de funciones podemos automatizar tareas complejas usando pocas líneas de código y es una de las características distintivas de R como lenguaje de programación.

No solo reciben parámetros como entradas sino también funciones.

apply(X, Margin, FUN)

apply(X, Margin, FUN)
Para este apply:
X= Matriz
Margin= 1 filas, 2 columnas
FUN=Función que aplicar sobre los datos

Cuando ponemos en uso este apply sucedería esto:

matriz <- matrix(1:14, nrow = 4)
apply(X = matriz, MARGIN = 1, FUN = sum)

--> [1] 28 32 22 26


https://bookdown.org/jboscomendoza/r-principiantes4/lapply.html



#En R todo es una función! 
#La famila de funciones apply me permitirán realizar funciones sobre filas o columnas especificas de un data frame.

str(mtcars)

apply(mtcars[3], 1, mean)

#Coerción de matrices:

#Creo un data frame
my_df <- data.frame(columna1 = 1:10 , columna2 =11:20 )
my_df

# coerción:

matrizCoercionada<- as.matrix(my_df)
#verificamos coercion

is.matrix(matrizCoercionada)
matrizCoercionada

#Puedo crear matrices  de n filas con y datos.
matrixAsumar <- matrix(1:5, nrow = 3)
matrixAsumar

resultado <- apply(matrixAsumar, MARGIN = 1, FUN=sum)
resultado





■________________________________________________________________ break() ■

■■■■■■■■■■■■■■■■■■■■■■■■CLASE-15_CHUNK:Obtención de información de cada producto ■■■■■■■■■■■■■■■■■■■■■■■■■■■■■■■■■■■■


https://www.youtube.com/watch?v=smriIBG08ok&list=PL8eNk_zTBST8eerLPx5JDh2mVxHI7UCHE&index=1


■________________________________________________________________ break() ■

■■■■■■■■■■■■■■■■■■■■■■■■CLASE-1_CHUNK:Adecuación de los datos, transformación y eliminación de NA
■■■■■■■■■■■■■■■■■■■■■■■■■■■■■■■■■■■■

Nuestros datos van a pasar por el algoritmo K-means, para ello debemos transformar nuestros datos a puros valores numéricos.

El proceso de adecuación de datos va a ser el siguiente:

Transformamos el tipo de dato a cadena de texto.
Eliminamos los caracteres especiales.
Convertimos los datos a un tipo numérico.
En caso de haber NA debemos sustituirlos, para este caso lo cambiaremos por el valor promedio del dato.


***
Tipo de datos:

Hay que limpiar caracteres para procesarlos. 15 litros, debeos quedanros con el 15,.
Eliminción de caracteres.
Consideraciones para el análisis.Eliminación de NAs, valores nulos.
Para evitar distorsión d elas medidas sustituimos los NA los reemplazamos por la media. con el fin de que los datos no se distorsiones
mucho.

Adeucados para la preparación de Kmeans. 
Es ul algoritmo no supervisado de caracterización, nos permite agrupar articulos en funcion de las caracteristicas de lso productos.
Solo acepta datos numéricos de entrada.




Cómo funciona el algoritmo K-means
El algoritmo K-means es una técnica de clusterización que se basa en un aprendizaje no supervisado para agrupar elementos con atributos similares.

El algoritmo sigue los siguientes pasos hasta converger:

Selecciona el número de clusters.
Calcula la distancia entre todos los puntos al centro del cluster.
Asocia cada punto al cluster más cercano.
Recalcula de nuevo el centro de los cluster a partir de los puntos que lo componen.
En R solamente corremos la función Kmeans() y le pasamos los parámetros necesarios:

Dataframe que va a utilizar.
Número de clusters.
El número de inicios aleatorios.
El máximo de iteraciones.
La función de Kmeans() nos va a regresar:

Los clusters asociados a cada columna de datos.
Un vector de cómo ha clasificado a cada dato del dataframe.oo
La suma de la distancia de los elementos al centro del cluster, esto sirve para medir el error.
Los componentes disponibles.
El coste de error total.
Método elbow
Elegir el número óptimo de clusters para nuestro dataframe no es sencillo, pero utilizando el método elbow podemos elegirlo de manera adecuada.

Este método lo que hace es:

Ejecutamos el K-mean para distintos clusters, por ejemplo del 1 al 10.
Calculamos la distancia de error que hay a los centros de los clusters.
Graficamos la distancia de error con el número de clusters.
El punto donde cambie la tendencia va a parecerse a un codo (elbow), ese número de clusters es el adecuado para nuestro dataframe.


Como acotación, para guardar su DF pueden almacenarlo en disco como un csv fácilmente:

write.csv(coffeemaker, file="rutarchivo\\cafeteras_clean_data.csv")
Y leerlo así:

cafeteras<- read.csv("rutaarchivo\\cafeteras_clean_data.csv")```



Con kmeans podemos perfilar a caracterizar articulos y segmentarlos, y asi conocer qué tipo de compras hacen nuestro clientes, o que tipo de productos comrpan más

■________________________________________________________________ break() ■

■■■■■■■■■■■■■■■■■■■■■■■■CLASE-15_CHUNK:
Poniendo el modelo en tiempo real: ■■■■■■■■■■■■■■■■■■■■■■■■■■■■■■■■■■■■

Cómo hacer un punto de API con plumber en R
La librería Plumber nos permite crear un servidor de manera sencilla utilizando R. Para instalar esta librería recuerda que debemos correr la función install.packages(“plumber”).

Solamente debemos crear un archivo con la función de la API que queramos, luego en un archivo principal corremos la función plumb(<dirección del archivo>) y levantamos el servidor con $run(port=puerto).

Al declarar nuestra función que se encontrará en nuestra API debemos indicarle la ruta y los parámetros que necesitemos a través de #*, quedando de la siguiente manera:

#* @param msg
#* @get /echo


https://www.rplumber.io/


https://shiny.rstudio.com/gallery/kmeans-example.html


Introducción a shiny y sus componentes
Shiny es una librería de R que tiene su propio código y permite crear páginas web con código embebido de R, se estructura en 2 archivos que deben estar en un mismo directorio:

Server.R: Es la lógica de nuestra aplicación, esto se va a mandar a la parte visual.
ui.R: Es la parte visual de nuestra aplicación.

■________________________________________________________________ break() ■

■■■■■■■■■■■■■■■■■■■■■■■■CLASE-15_CHUNK:
Poniendo el modelo en tiempo real: ■■■■■■■■■■■■■■■■■■■■■■■■■■■■■■■■■■■■
■________________________________________________________________ break() ■

■■■■■■■■■■■■■■■■■■■■■■■■CLASE-15_CHUNK:
Poniendo el modelo en tiempo real: ■■■■■■■■■■■■■■■■■■■■■■■■■■■■■■■■■■■■
■________________________________________________________________ break() ■

■■■■■■■■■■■■■■■■■■■■■■■■CLASE-15_CHUNK:
Poniendo el modelo en tiempo real: ■■■■■■■■■■■■■■■■■■■■■■■■■■■■■■■■■■■■
■________________________________________________________________ break() ■

■■■■■■■■■■■■■■■■■■■■■■■■CLASE-15_CHUNK:
Poniendo el modelo en tiempo real: ■■■■■■■■■■■■■■■■■■■■■■■■■■■■■■■■■■■■
■________________________________________________________________ break() ■

■■■■■■■■■■■■■■■■■■■■■■■■CLASE-15_CHUNK:
Poniendo el modelo en tiempo real: ■■■■■■■■■■■■■■■■■■■■■■■■■■■■■■■■■■■■
■________________________________________________________________ break() ■

■■■■■■■■■■■■■■■■■■■■■■■■CLASE-15_CHUNK:
Poniendo el modelo en tiempo real: ■■■■■■■■■■■■■■■■■■■■■■■■■■■■■■■■■■■■
■________________________________________________________________ break() ■

■■■■■■■■■■■■■■■■■■■■■■■■ Examen: ■■■■■■■■■■■■■■■■■■■■■■■■■■■■■■■■■■■■

Webscrapping,
Limpaimos, procesdo y adecuado para clusterización kmeans, luego lo hemos peusto en tiempo real en un punto de api,
y además cramos una palicación web para interactuar para encotrar patrones en cada uno de los conjuntos de datos.




¿Cuál es el operador que se utiliza para asignar valores a las variables en R?
c

¿Qué se requiere para hacer un punto de API con plumber?
b NO---c

¿R es un lenguaje de programación open source sólo disponible para Linux?
b NO

Identifica la afirmación falsa: Dentro de un dataframe…
b NO---d

Definir el puerto donde se escucharán las peticiones con el paquete Plumber se realiza mediante
c

¿Qué es el algoritmo K-means?

a


La libreria shiny nos permite
a

¿Qué representa el método Elbow?

c NO---a

¿Qué resultado obtenemos de ejecutar la función str() en un dataframe?
a

Comenta cuál de las siguientes afirmaciones es verdadera sobre las herramientas de visualizacion en R
a

¿Cuál es el resultado de la siguiente instrucción?
a<-as.factor(c("12","22","32")) as.numeric(a)
b

¿Qué hace el comando html_table(html_node)?
b NO--c

¿Qué puedes hacer con Webscrapping?
a

Si quisiéramos saber los valores de los clusters generados mirariamos el parámetro:
c


¿Qué se requiere usar para leer de un fichero csv?
c


¿Cuál de las siguientes afirmaciones es verdadera?
c

El parámetro mydataCluster$cluster es
b

Para el siguiente código
pagina_web <- read_html(url)
val<-"#css-selector”
scoring_html <- html_text(pagina_web,val)
scoring_html

Indica que afirmación es verdadera
a


¿Qué hace el comando pmean<-mean(aspiradoras$peso ,na.rm = TRUE)?
b

¿Qué caracter se requiere utilizar para colocar comentarios en R?


Comenta cuál de las siguienes afirmaciones es falsa sobre el paquete Rvest
a

¿Qué es la paginación?
a NO c

¿Cuál es el resultado de: a<-c(4:10) a<-a[-2]?

d NO--b

¿Qué hace el comando str_split_fixed(aspiradoras$dimensiones, "x", 3)?
d



